# 合并日的确定

提问人：yahmm 时间：2015-10-10 11:42:20
请问：A公司同一控制下合并，符合准则规定的合并日确定的 5 个中的四个，只有一个：“4．购买方已支付了购买价款的大部分(一般应超过 50 ％)，并且有能力、有计划支付剩余款项”不符合。该A公司现在不付一分钱给大股东，用以后被合并公司的利润支付相应的价款，请问，如何确定合并日。谢谢

回答人：chenyiwei
关于未支付对价情况下如何确定合并日的问题，请参考《瑞华研究 2010 ～ 2014 汇编》之“问题3-2-13（“付款超过50%”条款对合并日或购买日确定的影响问题）”。
建议关注本案例中“用以后被合并公司的利润支付相应的价款”的做法是否构成或有对价安排。